【裁判字號】    97,易緝,20
【裁判日期】    970812
【裁判案由】    竊盜
【裁判全文】
臺灣桃園地方法院刑事判決              97年度易緝字第20號
公  訴  人  臺灣桃園地方法院檢察署檢察官
被      告  丙○○
            甲○○
上列被告因竊盜案件，經檢察官提起公訴（96年度偵字第5170號
），本院判決如下：
    主  文
丙○○結夥三人以上、踰越牆垣、門扇竊盜，累犯，處有期徒刑
拾壹月；減為有期徒刑伍月又拾伍日，如易科罰金，以新臺幣壹
仟元折算壹日。
甲○○結夥三人以上、踰越牆垣、門扇竊盜，處有期徒刑壹年貳
月；減為有期徒刑柒月。
    事  實
一、丙○○前於民國91年間因施用第一、二級毒品案件，經本院
    分別判處有期徒刑7月、3月，應執行有期徒刑9 月確定，復
    於92年間因施用第一、二級毒品案件，經本院分別判處有期
    徒刑8月、4月，應執行有期徒刑11月確定，上揭各罪經送監
    接續執行，甫於94年6月22日縮刑假釋出監，於94年8月1 日
    縮刑期滿，有期徒刑所餘刑期內未經撤銷假釋，未執行之刑
    ，以已執行論而執行完畢；另甲○○前於86年間因施用第一
    級毒品案件，經臺灣高等法院判處有期徒刑1 年確定，又於
    86年間因販賣麻醉藥品案件，經本院判處有期徒刑5年6月確
    定，上揭2 罪另經臺灣高等法院裁定應執行有期徒刑6年4月
    確定，再於87年至88年間因加重竊盜、偽造私文書、署押、
    特許證案件，經本院分別判處有期徒刑1年、6月、6月、3月
    ，應執行有期徒刑2 年確定，嗣上揭應執行有期徒刑6年4月
    、2 年各罪，經送監接續執行，甫於94年11月15日縮刑假釋
    出監，然其於假釋期間因案經撤銷前開假釋，而上揭各罪經
    本院裁定予以減刑，分別應執行有期徒刑6 年、10月確定，
    現上揭各罪尚未執行完畢（檢察官執行指揮書執畢日期為98
    年2 月15日，於本案不構成累犯）。詎渠等猶不知悔改，共
    同意圖為自己不法之所有，並與真實姓名年籍不詳之成年男
    子基於加重竊盜之犯意聯絡，於96年2月4日下午某時，一同
    前往址設桃園縣觀音鄉崙坪村崙坪201 之25號駿格針織股份
    有限公司（下稱駿格公司），推由丙○○、甲○○翻越駿格
    公司之工廠圍牆，再將已有破洞之鐵門抬高踰越入內，另該
    名成年男子則騎乘機車在工廠外把風、接應；嗣丙○○、甲○○進入駿格公司後，丙○○在旁佯裝澆菜把風，由甲○○
    徒手竊取駿格公司之電纜線70公斤，並裝入自備之布袋，當
    渠等得逞後欲離去之際，為駿格公司負責人乙○○發覺，上
    前追呼為犯罪人，甲○○與該名成年男子見狀趁隙逃離，丙○○則為乙○○予以逮捕，立即送交桃園縣政府大園分局新
    坡派出所警員，並循線查獲甲○○，而知悉上情。
二、案經駿格公司負責人乙○○訴由桃園縣政府警察局大園分局
    報請臺灣桃園地方法院檢察署檢察官偵查起訴。
    理  由
一、證據能力部分：
  (一)按被告以外之人於審判外之陳述雖不符刑事訴訟法第159 條
    之1至之4規定，而經當事人於審判程序同意作為證據，法院
    審酌該言詞陳述或書面陳述作成時之情況，認為適當者，亦
    得為證據；當事人、代理人或辯護人於法院調查證據時，知
    有刑事訴訟法第159條第1項不得為證據之情形，而未於言詞
    辯論終結前聲明異議者，視為有前項之同意，同法第159 條
    之5 定有明文。又該條立法意旨在於傳聞證據未經當事人之
    反對詰問予以核實，原則上先予排除，惟若當事人已放棄反
    對詰問權，於審判程序中表明同意該等傳聞證據可作為證據
    ；或於言詞辯論終結前未聲明異議，基於尊重當事人對傳聞
    證據之處分權，及證據資料愈豐富，愈有助於真實發見之理
    念，且強化言詞辯論主義，使訴訟程序得以順暢進行，上開
    傳聞證據亦均具有證據能力。準此，被告丙○○、甲○○對
    公訴人所提證人即告訴人乙○○於警詢時、偵查中之陳述（
    詳96年度偵字第5170號偵查卷第17頁至第18頁、第40頁至第
    41頁）俱無意見，復本院認其作成之情形並無不當之情形，
    經審酌後認為適當，故證人乙○○前開審判外之陳述得為證
    據，合先敘明。
  (二)另本案贓物認領保管單、現場照片（見同上偵查卷第19頁至
    第23頁），均與本案事實具有自然關聯性，復屬書證性質，
    且查無事證足認有違背法定程序或經偽造、變造所取得之情
    事，而被告等對此部分之證據能力亦不爭執，是堪認有證據
    能力，附此敘明。
二、訊據被告丙○○固坦承有於上述時地竊取駿格公司電纜線之
    事實，惟矢口否認有與被告甲○○共同竊盜，辯稱：伊係與
    真實姓名年籍不詳，綽號「阿弟」之成年男子共同竊盜，嗣
    伊為告訴人乙○○發覺而遭挨打，遂帶同至被告甲○○住家
    擬為求救，但未晤被告甲○○云云。另訊據被告甲○○則矢
    口否認有何加重竊盜犯行，辯稱：伊當時在家裡，並未至現
    場行竊云云。然查：
  (一)按證人係指在他人之訴訟案件中，陳述自己所見所聞具體事
    實之人，為證據之一種；被害人之陳述，有單純到庭陳述意
    見者（刑事訴訟法第248條之1、第271條第2項），有就與待
    證事實有重要關係之親身知覺、體驗事實為陳述者；然被害
    人之為證人，與通常一般第三人之為證人不侔，被害人就被
    害經過所為之陳述，其目的在於使被告受刑事訴追處罰，與
    被告處於絕對相反之立場，其陳述或不免渲染、誇大；是被
    害人縱立於證人地位具結而為指證、陳述，其供述證據之證
    明力仍較與被告無利害關係之一般證人之陳述為薄弱。從而
    ，被害人就被害經過之陳述，除須無瑕疵可指，且須就其他
    方面調查又與事實相符，亦即仍應調查其他補強證據以擔保
    其指證、陳述確有相當之真實性，而為通常一般人均不致有
    所懷疑者，始得採為論罪科刑之依據，最高法院95年度臺上
    字第6017號著有判例可資參照。
  (二)經查，被告丙○○、甲○○與真實姓名年籍不詳之成年男子
    ，於96年2月4日下午某時，結夥3 人至駿格公司，並推由被
    告丙○○、甲○○踰越該工廠圍牆、鐵門入內，再由被告甲○○負責行竊電纜線，被告丙○○在旁佯裝澆菜把風，另該
    名成年男子則騎乘機車在工廠外把風、接應等情，迭據證人
    即告訴人駿格公司負責人乙○○於警詢時、偵查中及本院審
    判時指證歷歷（詳同上偵查卷第17頁至第18頁、第40頁至第
    41頁，本院97年度易緝字第20號刑事卷第99頁至第103 頁）
    ，堪以採信。又者，被告丙○○固於警詢時、偵查中否認有
    行竊罪嫌，惟於本院審判時就己身所犯竊盜犯行，業已坦認
    無訛，並供稱：伊係與「阿弟」先翻越圍牆，後因鐵門有破
    洞遂自底下鑽入，嗣「阿弟」要伊在外把風假裝澆菜，其後
    旋為證人乙○○逮到，但不知在工廠外有男子騎車接應等情
    （詳同上刑事卷第105 頁），雖被告丙○○就與之共犯對象
    諉稱為「阿弟」，且不知在工廠外另有男子接應云云，然其
    所述行竊過程，核與證人乙○○於本院審判時結稱：伊當日
    係在工廠守株待兔，見2男1女，其中1名男子在外場，另1男
    1 女則從工廠後面圍牆之側門爬進，嗣伊前去捉人，外場男
    子先逃跑，但伊有捉到被告丙○○，另名男子見伊追趕尚不
    肯放下電纜線，揹著跑100 多公尺，才將之藏在竹林下，而
    外場男子則騎乘機車追撞伊母親等語（詳同上刑事卷第99頁
    ），就被告丙○○自白竊盜犯行部分指述一致，有相當之真
    實性，足見被告丙○○確有本案竊盜行為，殆無疑義。再者
    ，證人乙○○於本院審判時證稱：伊見入內行竊之男子邊跑
    邊回頭，有看見該男子臉部，故可確認為被告甲○○，且伊
    有向被告丙○○確認，亦表示為被告甲○○；另伊找到遭竊
    之電纜線後交與母親保管，同時該名騎車男子則衝撞伊母親
    欲拿取電纜線，故可認渠等係一夥等語（詳同上刑事卷第10
    1 頁），核與被告丙○○前於警詢時、96年2月4日偵查中以
    證人結證係被告甲○○行竊乙節相符（詳同上偵查卷第5 頁
    至第7 頁、第27頁至第28頁），雖被告丙○○辯稱係因遭告
    訴人乙○○挨打而擬向被告甲○○求援，遂指為被告甲○○
    犯案云云，然被告丙○○於本院審判時供稱：伊於警詢時並
    無遭不正方法逼出共犯等語（詳同上刑事卷第106 頁），則
    被告丙○○固有遭告訴人打傷情形，此有被告丙○○所受傷
    勢照片3 紙在卷可參（詳同上偵查卷第22頁至第23頁），惟
    被告丙○○於警詢時既出於自由意思而供承被告甲○○涉犯
    竊盜罪嫌，自與其有無因遭告訴人乙○○打傷無涉，即不得
    以其所受傷害與否，認其供稱被告甲○○確有竊取駿格公司
    之電纜線，為不實之陳述，而認證人即告訴人乙○○指認被
    告甲○○為竊嫌之一，有何瑕疵致與事實不符之情事存在。
    另者，所謂證據，係指超越一切合理之可疑，足以認定被告
    確有犯罪行為之積極事證而言，被告固無就所辯解之事實負
    舉證證明之義務，然倘被告提出訴訟上不能證明的積極抗辯
    ，且不合社會生活上之常態經驗時，對於既已存在的積極罪
    證，都是不足以用來形成合理懷疑的幽靈抗辯，自非「罪疑
    惟輕」之情形，當不得以此抗辯而排除超越一切合理可疑之
    積極證據，準此，被告丙○○、甲○○與不詳之成年男子共
    犯本案竊盜犯行等情，業據證人即告訴人乙○○結證屬實，
    如前所述，至被告丙○○所稱係與「阿弟」共同行竊云云，
    然其於本院97年5 月12日準備程序中卻改稱：「阿弟」係伊
    自己掰出來，反正伊沒差這一條，關就關了等語（詳同上刑
    事卷第72頁），由此觀之，被告丙○○所指「阿弟」並不存
    在，純屬幽靈抗辯，顯見被告丙○○前所述與「阿弟」共犯
    本案云云，要屬無據，不足採信。此外，本案另有贓物認領
    保管單、現場照片各1 份在卷可稽（見同上偵查卷第19頁至
    第23頁），互核與證人即告訴人乙○○指證被告丙○○、甲○○及不詳之成年男子結夥竊盜情節，及被告丙○○坦承與
    被告甲○○共犯本案竊盜犯行等情相符，足徵證人即告訴人
    乙○○指認被告等犯行部分，無何瑕疵且與事實相符，而具
    有相當之真實性，是渠等被告確有結夥三人以上、踰越牆垣
    、門扇，竊取駿格公司電纜線情事，至為灼然，被告丙○○
    、甲○○所辯各節，均屬無據，委無可採。
  (三)綜上所述，被告丙○○、甲○○與不詳之成年男子基於加重
    竊盜之犯意，於上述時地結夥三人以上、踰越牆垣、門扇，
    竊取駿格公司電纜線等事實，業經本院認定綦詳，堪以認定
    。是本案事證明確，被告等犯行堪以認定。
三、按所謂毀越門扇牆垣，係指毀損或超越及踰越門扇牆垣而言
    ，與用鑰匙開鎖啟門入室者不同；司法院解釋所謂越進門扇
    牆垣，其越進二字亦應解為超越或踰越而進，非謂啟門入室
    即可謂之越進，最高法院22年上字第454 號著有判例可資參
    照。又刑法上所謂結夥三人以上係指有共同犯罪之故意，結
    為一夥而言，把風行為，在排除犯罪障礙，助成犯罪之實現
    ，在合同意思範圍內分擔犯罪行為之一部，故亦係共同正犯
    而應計入結夥之內，最高法院72年度臺上字第3201號判決意
    旨亦可資參照。經查，被告丙○○、甲○○與不詳之成年男
    子共同行竊駿格公司電纜線，並推由該名不詳成年男子在工
    廠外把風、接應，再由被告丙○○入內把風，並由被告甲○○負責行竊，係共同排除障礙，以助成竊盜犯罪之實現，復
    被告丙○○、甲○○先行踰越駿格公司圍牆，再行抬高鐵門
    破洞而進入工廠內，屬結夥三人以上、踰越牆垣、門扇之行
    為。故核被告丙○○、甲○○所為，均係犯刑法第321條第1
    項第4款、第2款之夥三人以上、踰越牆垣、門扇竊盜罪；公
    訴人認係犯同法第320條第1項普通竊盜罪，其起訴法條容有
    未洽，惟普通竊盜與加重竊盜間，其起訴之竊盜基本事實相
    同，本院自得予以變更起訴法條，併此敘明。又被告丙○○
    、甲○○與該名不詳之成年男子間，有犯意聯絡及行為分擔
    ，為共同正犯。另被告丙○○前於91年間因施用第一、二級
    毒品案件，經本院分別判處有期徒刑7月、3月，應執行有期
    徒刑9 月確定，復於92年間因施用第一、二級毒品案件，經
    本院分別判處有期徒刑8月、4月，應執行有期徒刑11月確定
    ，上揭各罪經送監接續執行，甫於94年6 月22日縮刑假釋出
    監，於94年8月1日縮刑期滿，有期徒刑所餘刑期內未經撤銷
    假釋，未執行之刑，以已執行論而執行完畢等情，有臺灣高
    等法院被告前案紀錄表1 份在卷可考，其受有期徒刑執行完
    畢，5 年內故意再犯本件有期徒刑以上之罪，為累犯，應依
    刑法第47條第1項規定，加重其刑。
四、爰審酌被告丙○○、甲○○為圖一己私利，竟夥同不詳之成
    年男子共犯本案加重竊盜行為，致告訴人乙○○受有因電纜
    線遭竊而衍生之經濟損失，惡性非輕，另被告甲○○就其事
    實欄所載各罪，甫於94年11月15日縮刑假釋出監，卻不思勉
    為自新用意，而故犯本案竊行，復曾有多次竊盜犯行，足見
    被告甲○○素行不佳，而被告丙○○為袒護被告甲○○，竟
    恣意虛構犯罪情節，被告甲○○則飾詞狡辯，犯後態度均屬
    不佳，惟念及被告丙○○尚能坦承己身所犯罪行，並兼衡渠
    等被告犯罪之目的、品行、智識程度等一切情狀，各量處如
    主文所示之刑。復按中華民國九十六年罪犯減刑條例施行前
    ，經通緝而未於96年12月31日以前自動歸案接受偵查、審判
    或執行者，不得依本條例減刑，該條例第5 條定有明文。準
    此，於該條例施行後，始因逃匿而通緝者，即不適用上開不
    得減刑之規定。經查，被告丙○○、甲○○犯罪時間在96年
    4月24日以前，且渠等被告係於該條例96年7月16日施行後之
    同年12月18日始經本院發布通緝，依上揭說明，核無不得減
    刑之情事，爰依該條例第2條第1項第3 款規定，各減其宣告
    刑1/2 ，並就被告丙○○所減得之刑諭知易科罰金之折算標
    準。至公訴人以被告甲○○前於89、96年間犯竊盜罪行，及
    本案否認犯行等情，具體求處有期徒刑1年6月，惟本院認被
    告甲○○所為加重竊盜犯行，以處如主文所示之刑為適當，
    公訴人漏未斟酌其前所犯竊盜罪時間相隔已久，科刑情狀亦
    有不同，所為求刑亟難認屬妥適，是公訴人就此部分之求刑
    ，尚嫌過重，併此敘明。末被告丙○○、甲○○犯本案加重
    竊盜犯行所使用之布袋，為警查獲後已交與告訴人乙○○，
    現則已丟棄而滅失等情，已據告訴人乙○○於本院審判時陳
    述明確（詳同上刑事卷第102 頁），爰不另為沒收之宣告，
    附此敘明。
據上論斷，應依刑事訴訟法第299條第1 項前段、第300條，刑法
第28條、第321條第1項第2款、第4款、第47條第1項、第41條第1
項前段，中華民國九十六年罪犯減刑條例第2條第1項第3 款、第
7條、第9條，判決如主文。
本案經檢察官丁俊成到庭執行職務。
中    華    民    國    97    年    8     月    12    日
                  刑事第六庭  審判長法  官  黃梅淑
                                    法  官  錢建榮
                                    法  官  黃翊哲
以上正本證明與原本無異。
如不服本判決，應於判決送達後10日內向本院提出上訴狀（應附
繕本），其未敘述上訴理由者，應於上訴期間屆滿後20日內補提
理由書狀於本院，上訴於臺灣高等法院。
                                    書記官  劉霜潔
中    華    民    國    97    年    8     月    12    日
附錄本判決論罪科刑法條：刑法第321條
犯竊盜罪而有左列情形之一者，處6月以上、5年以下有期徒刑：
一  於夜間侵入住宅或有人居住之建築物、船艦或隱匿其內而犯
    之者。
二  毀越門扇、牆垣或其他安全設備而犯之者。
三  攜帶兇器而犯之者。
四  結夥三人以上而犯之者。
五  乘火災、水災或其他災害之際而犯之者。
六  在車站或埠頭而犯之者。
前項之未遂犯罰之。


司法院資訊處製作；財團法人民間司法改革基金會備份。
